# 请教陈版，请问固定资产贷款分期还款的账务处理

提问人：playxiuxiu 时间：2020-10-23 08:05:13
陈版，最近遇到一个拟IPO企业，发现有一笔购买设备的银行长期借款，合同约定付设备首付款50%（ 310 万）后，银行向公司提供另外50%的固定资产贷款，分期 4 年，分别 48 次/月归还，利率为5.5%（实际利率为11.1%），每月等额归还 8 万元，利息总额合计为 70 万元。根据我的理解，我做出如下会计处理判断：
1 、购买设备时：
借：固定资产 620 万
未确认融资费用 70 万元
贷：长期借款 310 万元
长期应付款 70 万元
银行存款 310 万元
2 、每月还本付息（以第一月为例）
借：长期借款 7 万元 （首月本金）
长期应付款 1 万元（首月利息）
贷：银行存款 8 万元 （月固定还款额）
借：财务费用 1 万元
贷：未确认融资费用 1 万元
3 、每月照 2 根据本金、利息处理
请问陈版：上述会计处理是否合适？未来利息总额合计单独确认为长期应付款和未确认融资费用是否合适，可否计入长期借款？
谢谢版主！

回答人：chenyiwei
不应同时挂账长期应付款和未确认融资费用。直接借：固定资产 620 万，贷：长期借款 310 万，贷：银行存款 310 万即可。后续计提利息时直接计入“长期借款——应计利息”。